# 请问追溯重述每股收益问题

提问人：zxrh 时间：2019-04-14 14:03:43
某上市公司 2017 年股本为 50000 万股， 2017 年 5 月份定向增发 10000万股， 2018 年 5 月股东会决议宣告分配股东股利每 10 股派发 5 股,6月份派发完毕。那么追溯重述 2017 年的每股收益时分母如何确定呢？分母是不是 50000+500000/105+100007/12+100007/12/108？
2018 年的每股收益分母是不是为60000+60000/1056/12 呢？

回答人：chenyiwei
2018 年度加权平均普通股股数=60000*1.5=90000 万股。
2017 年度加权平均普通股股数（重述后）=（50000+10000*7/12）
*1.5=83750 万股。